臺灣彰化地方法院交通事件裁定　　　　96年度交聲字第1051號
移送機關即
原處分機關　交通部公路總局臺中區監理所彰化監理站
異　議　人
即受處分人　甲○○
上列異議人即受處分人因違反道路交通管理處罰條例案件，對於
交通部公路總局臺中區監理所彰化監理站於民國（下同）96年10
月24日所為之處分（原處分：彰監四字第裁64─IA0000000號）
，聲明異議，本院裁定如下：
    主  文
異議駁回。
    理  由
一、按處理違反道路交通管理事件，有關文書之送達程序，依行
    政程序法之規定；送達，不能依前2 條規定為之者，得將文
    書寄存送達地之地方自治或警察機關，並作送達通知書2份
    ，1份黏貼於應受送達人住居所、事務所、營業所或其就業
    處所門首，另1份交由鄰居轉交或置於該送達處所信箱或其
    他適當位置，以為送達。前項情形，由郵政機關為送達者，
    得將文書寄存於送達地之郵政機關，違反道路交通管理事件
    統一裁罰基準及處理細則第11條第1項第3款、行政程序法第
    74條第1項、第2項著有明文。又按汽車駕駛人，行經有燈光
    號誌管制之交岔路口闖紅燈者，處新臺幣1,800元以上5,400
    元以下罰鍰，道路交通管理處罰條例第53條第1 項定有明文
    。又參照違反道路交通管理事件統一裁罰基準及處理細則所
    附「違反道路交通管理事件統一裁罰基準表」之規定，對於
    汽車駕駛人違反道路交通管理處罰條例第53條第3 項之規定
    ，汽車駕駛人，行經有燈光號誌管制之交岔路口闖紅燈，而
    違規車種類別為小型車，且逾越應到案期限60日以上，繳納
    罰鍰或逕行裁決處罰者，汽車駕駛人處罰鍰新臺幣5,400元
    。
二、聲明異議意旨略以：受處分人即異議人甲○○實在未於應到
    案日期前收到舉發違反道路交通管理事件通知單（下稱舉發
    違規通知單），故未能準時繳納罰鍰新臺幣（下同）2,700
    元，竟經原處分機關裁決加重處罰鍰5,400元，為此聲明異
    議等語。
三、原處分意旨略以：受處分人即異議人甲○○駕駛車牌號碼EA
    －2160號自用一般小客車，於96年4 月13日上午10時11分許
    ，行經彰化縣芳苑鄉○○○○○路路口處，因「駕車行經有燈
    光號誌管制之交岔路口闖紅燈」，為彰化縣警察局交通警察
    隊掣單逕行舉發，惟異議人未於應到案日期前到案，嗣經交
    通部公路總局臺中區監理所彰化監理站於96年10月24日，依
    道路交通管理處罰條例第53條第1 項之規定，裁處異議人5,
    400元之罰鍰，罰鍰限於96年11月23日前繳納；上開罰鍰逾
    96年11月23日仍不繳納者，依法移送強制執行。
四、經查：
    (一)異議人甲○○駕駛車牌號碼EA－2160號自用一般小客車
        ，於96年4月13日上午10時11分許，在彰化縣芳苑鄉○○
        ○○○路路口處，因「駕車行經有燈光號誌管制之交岔
        路口闖紅燈」，為彰化縣警察局交通警察隊掣單逕行舉
        發，此有彰化縣警察局彰縣警交字第IA0000000 號舉發
        違反道路交通管理事件通知單1 紙及該採證照片2 紙附
        卷可稽，且異議人就此部分亦未聲明異議，是上揭事實
        ，應堪認定。
    (二)惟異議人辯稱，其未於該舉發違規單所定之應到案日期
        前收受該舉發違規通知單，致處加重罰鍰云云。然查彰
        化縣警察局交通警察隊掣單逕行舉發後，乃製作舉發違
        規通知單（其上載明應到案日期為96年5 月31日前），
        委託郵政機關按異議人之住所即彰化縣芳苑鄉永興村和
        平巷15號為送達，嗣因郵政機關未獲會晤本人，亦無受
        領文書之同居人、受雇人或應受送達處所接收郵件人員
        ，無法依行政程序法第72條、第73條之規定送達，郵務
        人員則於96年5 月30日，依行政程序法第74條第1、2項
        規定，製作送達通知書1 份黏貼於受應受送達人住所門
        首，1 份置於該受送達處所信箱或適當位置，並將上開
        文書寄存於二林郵局等情，此有個人基本資料查詢結果
        、彰化縣警察局交通隊之送達證書1 紙附卷可參。從而
        本件逕行舉發後，原舉發機關確依行政程序法相關規定
        ，將舉發通知單送達異議人之住所地，該送達程序自屬
        合法無疑。而郵政機關依行政程序法第74條第1、2項規
        定為寄存送達者，無論應受送達人實際上於何時受領文
        書，均以寄存之日視為收受送達之日期，發生送達效力
        ，是本件舉發違規通知單應於96年5 月30日完成寄存送
        達時，即發生送達之效力。而異議人上揭辯詞，認為其
        未於該舉發違規單所定之應到案日期前收受該舉發違規
        通知單云云，尚有誤會。
    (三)又原舉發機關係命異議人應於96年5 月31日以前到案，
        即以2,700元繳納罰鍰，逾期則依違反道路交通管理事
        件統一裁罰基準表規定裁處，於法並無違誤。惟經原舉
        發機關合法送達該舉發通知單後，異議人並未於期限內
        到案，是以，原處分機關依上開違反道路交通事件統一
        裁罰基準表及處理細則之相關規定，裁處受處分人罰鍰
        5,400元，核無不法，裁處數額亦未失當，本件異議為
        無理由，依法自應予以駁回。
五、據上論斷，應依道路交通管理處罰條例第87條第2 項，道路
    交通案件處理辦法第19條，裁定如主文。
中　　華　　民　　國　　96　　年　　11　　月　　7 　　日
                  交通法庭      法　官  黃齡玉
以上正本證明與原本無異。
如不服本裁定，應於裁定送達後5日內向本院提出抗告狀（須附
繕本）。
中　　華　　民　　國　　96　　年　　11　　月　　8 　　日
                                書記官  施嘉玫
